【裁判字號】    98,易,289
【裁判日期】    980813
【裁判案由】    贓物
【裁判全文】
臺灣屏東地方法院刑事判決               98年度易字第289號
公  訴  人  臺灣屏東地方法院檢察署檢察官
被      告  乙○○
上列被告因贓物案件，經檢察官提起公訴（97年度偵字第7906號
），本院判決如下：
    主  文
乙○○搬運贓物，處有期徒刑月，如易科罰金，以新臺幣壹仟
元折算壹日。
    事  實
一、乙○○明知真實姓名年籍不詳之成年男子於民國97年10 月1
    日下午2 時許，在不知情之李賢智位於屏東縣內埔鄉○○村
    ○○路6 巷1 號之住處外空地，囑託其搬移運送至資源回收
    場變賣之鐵門1 具，係該男子與另1 名不詳男子竊得之來路
    不明之贓物（原係丙○○所有，於97年10月1 日清晨4 時20
    分許，在屏東縣內埔鄉○○村地○路63號檳榔園工寮前遭竊
    ），仍基於搬運贓物之犯意，騎乘車牌號碼K73-416 號機車
    後附載上開鐵門，至址設於屏東縣內埔鄉○○村○○路158
    號之「發興號資源回收場」，變賣予不知情之甲○○，得款
    新台幣（下同）370 元；之後依其與上開不詳男子之約定，
    前往屏東縣內埔鄉○○村○○路隴東橋土地公廟，欲將變賣
    所得款項交給上開不詳男子，惟未見到該名男子，其乃將變
    賣所得款項花用殆盡。嗣於97年10月2 日下午2 時20分許，
    警方至「發興號資源回收場」查察時，察覺有異，乃循線查
    知上情。
二、案經屏東縣政府警察局內埔分局報告臺灣屏東地方法院檢察
    署檢察官偵查起訴。
    理  由
一、按傳聞法則之重要理論依據，在於傳聞證據未經當事人之反
    對詰問予以核實，乃予排斥，惟若當事人已放棄對原供述人
    之反對詰問權，於法院審判時表明同意該等傳聞證據可作為
    證據，基於證據資料愈豐富，愈有助於真實發現之理念，並
    貫徹刑事訴訟法修法加重當事人進行主義之精神，確認當事
    人對於證據能力有處分權之制度，傳聞證據經當事人同意作
    為證據，法院認為適當者，亦得為證據；另當事人於調查證
    據時，對於傳聞證據表示「沒有意見」、「對於證據調查無
    意見」，而未於言詞辯論終結前聲明異議，應視為已有將該
    等傳聞證據採為證據之同意，此刑事訴訟法第159 條之5 定
    有明文。查本案據以認定被告犯罪事實存否之被告以外之人
    之言詞或書面陳述，經審判長提示並告以要旨後，檢察官及
    被告均知該證據為審判外之言詞陳述及書面證據，原無證據
    能力，惟未於言詞辯論終結前表示異議，本院審酌上開證據
    作成之過程並無不適當之情形，且對於被告涉案之事實具有
    相當之關聯性，依刑事訴訟法第159 條之5 規定具有證據能
    力。
二、訊據被告乙○○固坦承其於上揭時間受人之託，以其機車將
    被害人丙○○失竊之上開鐵門載運至「發興號資源回收場」
    ，變賣得款370 元之事實，惟矢口否認有何搬運贓物犯行，
    辯稱：我不知道上開鐵門係贓物云云。惟查：
(一)、上開不詳成年男子於97年10月1 日下午2 時許，在證人李賢
    智上開住處外之空地，將其竊取之上開鐵門交予被告，囑託
    被告載往資源回收場變賣，被告應允後，騎乘機車將上開鐵
    門載至「發興號資源回收場」變賣得款370 元，之後其依約
    前往屏東縣內埔鄉○○村○○路隴東橋土地公廟，欲將變賣
    所得款項交給上開不詳男子，但未見到該名男子，其即將變
    賣所得款項花用殆盡之事實，業經被告於警詢中供述明確（
    見警卷第4 至6 頁），又其於警偵訊時自承該男子有交代伊
    ，變賣時要佯稱係其自己家裡之物品，其知悉上開鐵門係偷
    竊而來，其變賣時有跟資源回收場的人說係其家裡之廢鐵乙
    節（見警卷第5 頁、偵卷第7 頁），核與證人甲○○於警偵
    訊所證：被告於97年10月1 日下午2 時許，騎乘機車後載上
    開鐵門至其家經營之「發興號資源回收場」，變賣上開鐵門
    ，其詢問被告該鐵門之來源，被告自稱是家裡廢棄的鐵門，
    不是偷的等語（見警卷第10至12頁、偵卷第14頁）相符，被
    告前開供述應可採信，則自被告明知上開鐵門並非其家裡所
    有，卻依上開不詳男子之指示，對證人甲○○佯稱係其家裡
    之物乙節，及被告於偵訊及本院陳稱：我怕如果跟老闆說實
    話，老闆就不會收，東西就賣不出去，我才說是我家的廢鐵
    等語（見偵卷第7 頁、本院卷第23頁背面）觀之，足見被告
    於警詢供承其知悉上開不詳男子囑託伊變賣之鐵門係該男子
    行竊而來之贓物乙情與事實相符，其嗣後翻異前詞，於偵訊
    及本院時辯稱不知道上開鐵門係贓物云云，顯係臨訟畏罪卸
    責之詞，難以採信。
(二)、此外，復有偵查報告、扣押筆錄、扣押物品目錄表、贓物認
    領單、資源回收場收受物品登記彙整表各1 份，以及查獲現
    場及採證相片、監視錄影翻拍相片等在卷可佐（見警卷第1
    、16至28頁），本件事證明確，應予依法論科。
三、是核被告所為，係犯刑法第349 條第2 項之搬運贓物罪。公
    訴意旨雖認被告係犯刑法第349 條第1 項之收受贓物罪，惟
    按刑法第349 條第2 項之搬運贓物罪之「搬運」係指搬移運
    送，而將贓物移離原所在地，又收受贓物罪為贓物罪之概括
    規定，凡與贓物罪有關，不合於搬運、寄藏、故買、牙保贓
    物，而其物因他人財產犯罪已成立贓物之後，有所收受而取
    得持有者均屬之，最高法院82年度台非字第188 號判決參照
    。被告既係以搬運之意思而收受上開贓物，並進而為搬運行
    為，自應論以搬運贓物罪，檢察官就此容有誤解，惟本件起
    訴事實之社會基本事實同一，爰依法變更起訴法條。爰審酌
    被告明知上開不詳成年男子交予伊變賣之上開鐵門為他人竊
    得之贓物，仍將之搬運至資源回收場變賣，妨害被害人尋回
    失竊之物，並助長竊盜之歪風，自應受相當之刑事非難，犯
    後復否認犯行，顯無悔意，惟念其素行良好，有臺灣屏東地
    方法院檢察署刑案資料查註紀錄表、臺灣高等法院被告前案
    紀錄表在卷可按，且被害人已領回失竊物品，暨其犯罪動機
    、手段、情節、所獲利益等一切情狀，量處如主文所示之刑
    ，並諭知易科罰金折算標準，以示懲戒。
據上論斷，應依刑事訴訟法第299 條第1 項前段、第300 條，刑
法第349 條第2 項、第41條第1 項前段，刑法施行法第1 條之1
，判決如主文。
本案經檢察官廖華君到庭執行職務。
中    華    民    國    98    年    8     月    13    日
                  刑事第五庭  審判長法  官  石家禎
                                    法  官  林家聖
                                    法  官  陳秀慧
以上正本證明與原本無異。
如不服本判決應於收受判決後10日內向本院提出上訴書狀，並
應敘述具體理由；其未敘述上訴理由者，應於上訴期間屆滿後
20日內向本院補提理由書（均須按他造當事人之人數附繕本）
「切勿逕送上級法院」。
中    華    民    國    98    年    8     月    13    日
                                    書記官  溫訓暖
附錄本判決論罪科刑法條全文
刑法第349條第2項：
搬運、寄藏、故買贓物或為牙保者，處五年以下有期徒刑、拘役
或科或併科一千元以下罰金。


司法院資訊處製作；財團法人民間司法改革基金會備份。
